【裁判字號】    99,抗,324
【裁判日期】    991111
【裁判案由】    聲明異議
【裁判全文】
臺灣高等法院高雄分院民事裁定           99年度抗字第324號
抗  告  人  甲○○
相  對  人  元大商業銀行股份有限公司
法定代理人  乙○○
上列抗告人與相對人間聲明異議事件，對於民國99年10月7 日臺
灣高雄地方法院99年度執事聲字第124 號裁定，提起抗告，本院
裁定如下：
    主  文
抗告駁回。
抗告訴訟費用由抗告人負擔。
    理  由
一、本件抗告意旨略以：伊僅係設籍於高雄縣鳳山市○○路之處
    所，並未實際居住該處，而係因在桃園縣龜山鄉工作而居住
    於該鄉，然鈞院相關公文均寄到高雄縣鳳山市處所，伊收受
    時均已逾公文所載提出異議期間甚久，請鈞院調查此情事，
    並為免舟車勞累，建請移由桃園地院審理。又伊就本件債務
    已清償部分款項，而相對人不僅聲請執行扣薪，尚聲請拍賣
    伊之不動產，顯然不當。爰聲明異議，請求撤銷執行程序或
    暫緩執行等語。
二、經查，本件相對人係主張抗告人於民國94年6 月30日及94年
    8 月23日合計借款新台幣（下同）550 萬元後，因未依約按
    期清償，而聲請拍賣抵押物及支付命令，並經法院審核後准
    許，而持原法院99年度司拍字第79號裁定、99年度司促字第
    1144號支付命令及確定證明書為執行名義聲請強制執行，並
    就抗告人之薪資債權及不動產為執行等情，業經本院依職權
    調取原法院99年度司執字38012 號執行卷查明屬實。
三、本件相對人所持聲請強制執行之執行名義為上述拍賣抵押物
    裁定及支付命令，而該裁定及支付命令均係記載抗告人之送
    達處所為高雄縣鳳山市之處所，並由該址之管理員代為收受
    ，業經原法院調取各該卷宗查明屬實，且抗告人亦自陳其確
    係設籍於該處所，僅陳稱因在桃園鄉龜山鄉工作而未居住於
    高雄縣鳳山市，並表明於實際收受時已逾所載之法定異議期
    間。可見就送達程序而言，上開裁定或支付命令送達於高雄
    縣鳳山市抗告人之戶籍地並由管理員代收時，依民事訴訟法
    第136 條及第137 條規定，應已發生合法送達之效力，況縱
    認該送達有瑕疪，抗告人既自陳其嗣後已有收受，參酌最高
    法院19年上字第46號判例意旨，仍應認在抗告人實際收受時
    發生合法送達之效力，故抗告人此部分主張，本院經斟酌後
    ，尚難為其有利之認定。
四、又抗告人並不否認尚有積欠相對人款項，僅表示有清償部分
    ，而實際債權金額為多少，係屬實體問題，並非執行程序所
    得認定。本件相對人已將其債權明細陳報執行法院，抗告人
    得經由聲請閱卷之程序閱覽該資料並影印，以確認目前之債
    權餘額為若干。若抗告人就其中之數據仍有爭執，亦得與相
    對人為核對確認；若雙方仍有爭議，抗告人亦自行斟酌是否
    提起訴訟請求法院為判決確認，並非全無救濟途徑。另債務
    人之財產均得為債權人聲請強執執行之標的，僅依法不得為
    超額查封，則相對人在扣押抗告人之薪資債權不足受償時，
    另聲請查封拍賣抗告人之不動產，與法並無違背。若抗告人
    認相對人不應同時就薪資債權及不動產為執行，亦得與相對
    人協商是否僅先就不動產為執行，而在拍賣不足受償後再扣
    押薪資，但不得謂相對人之同時聲請執行為不當。至暫緩執
    行，依強制執行法第10條規定，為債權人之權利，在未經債
    權人同意前，執行法院並無從延緩執行。又本件查封之不動
    產位在高雄縣鳳山市，抗告人之戶籍亦設在高雄縣鳳山市，
    則原法院就本件執行即有管轄權，依法尚無從移轉至桃園地
    院審理。故抗告人上開主張，均不足採，併予說明。
五、綜上所述，本件抗告為無理由，依強制執行法第30條之1 、
    民事訴訟法第495 條之1 、第449 條第1 項、第95條、第78
    條，裁定如主文。
中    華    民    國    99    年    11    月    11    日
                            民事第五庭
                                審判長法官  黃金石
                                法      官  林健彥
                                法      官  林紀元
以上正本證明與原本無異。
如不服本裁定應於送達後10日內向本院提出再抗告狀（並按他造
當事人之人數附繕本），並繳納再抗告費新臺幣1,000 元。
再為抗告僅得以適用法規顯有錯誤為理由，並應委任律師為代理
人。如委任律師提起抗告者，應一併繳納抗告費。
中    華    民    國    99    年    11    月    12    日
                                書  記  官  吳華榮
附註：
抗告人之配偶、三親等內之血親、二親等內之姻親，或抗告人為
法人、中央或地方機關時，其所屬專任人員具有律師資格並經法
院認適當者，亦得為第三審代理人。
抗告人或其法定代理人具有律師資格者及前項情形，應於提起抗
告或委任時釋明之。

司法院資訊處製作；財團法人民間司法改革基金會備份。
